臺灣高等法院少年法庭判決　　　　　96年度上更(一)字第21號
上　訴　人　臺灣臺北地方法院檢察署檢察官
上　訴　人　丙○○
即　被　告
選任辯護人　楊　揚律師
上列上訴人因被告違反兒童及少年性交易防制條例等案件，不服
臺灣臺北地方法院92年度少連訴字第10號，中華民國92年9月10
日第一審判決（起訴案號：臺灣臺北地方法院檢察署90年度偵字
第22263號），提起上訴，經判決後由最高法院發回更審，本院
判決如左：
    主  文
原判決撤銷。
丙○○連續意圖營利，媒介使未滿十八歲之人為性交易，處有期
徒刑年貳月，併科罰金新台幣伍萬元，罰金如易服勞役以新台
幣壹仟元折算壹日。
    事  實
一、丙○○於民國（下同）89年間，在台北市西門町從事流鶯，
    與不特定男子性交易，結識同在附近自願與他人性交易已滿
    十八歲之女子甲○○（花名阿玲，以下均同）、戊○○（秀
    秀）、林若梅（東東，警詢冒名林雯心，所涉偽造文書罪嫌
    部分另案審理）、丁○○（小麗）、趙瑛鎔（小琪、蘇珊）
    ，與之吳某（ＯＯ，起訴書誤載為ＯＯ，年籍詳卷，72年8
    月15日生，未滿十八歲，下稱吳某）、及當時已滿十六歲，
    但未滿十八歲之少女吳００（年籍詳卷，73年4月26日生，
    ＯＯ）及當時未滿十六歲之少女邱００（年籍詳卷，邱００
    74 年1月5日生，ＯＯ）等人，丙○○知悉吳某、吳００及
    邱００於當時均未滿十八歲，竟意圖營利，並基於使已滿及
    未滿十八歲之女子與他人為性交易（本判決所記載性交易，
    依據吳００於90年11月29偵查具結所證，均指性交行為）而
    媒介之概括犯意，於89年7月、8月間不詳時日起，至90年9
    月間止（時間詳如附表所示，起訴書記載至10月間部分，係
    不另為無罪諭知之A1部分），在台北市西門町附近等處，於
    不特定男客詢問有無女子從事性交易時，即以電話聯絡甲○○、趙瑛鎔、吳某、丁○○及吳００、邱００是否願意接客
    ，並告知彼等前往指定地點等候客人，以此方式媒介甲○○
    等與他人從事性交易，甲○○等人即依丙○○指示前往指定
    地點與客人會面後，至附近賓館即台北市○○路13號明日之
    星賓館、台北市○○○路159號2樓金國際賓館、台北市○○○路16 1號5樓豪贊賓館等處，以每次新台幣（下同）一千
    元至二千元不等代價，與客人為性交易，丙○○每次從中獲
    得二百元至五百元不等代價（詳如附表所示）。迄至90年10
    月6日，邱００因向警方告訴其遭受林生才性侵害（另案判
    決確定）供出上情循線查獲丙○○。
二、案經臺北市政府警察局萬華分局及少年警察隊移送臺灣臺北
    地方法院檢察署檢察官偵查起訴。
    理  由
壹、有罪部分：
一、上訴人即被告丙○○坦承於台北市西門町附近從事性交易，
    認識同於上開地點從事性交易之甲○○等，及知悉吳００、
    邱００等於當時均未成年等情，但否認媒介甲○○等人與他
    人從事性交易犯行，其歷次辯稱略以：「與甲○○等人均為
    個體戶，自行招攬欲與之為性交易之客人，甲○○等指稱伊
    為彼等媒介性交易之客人從中抽取佣金，為惡意構陷附和警
    方羅織罪名不實說詞，甲○○於原審92年5月14日證稱彼等
    前開供述情節並不實在，戊○○、丁○○經傳訊未到，依刑
    事訴訟法159條第1項規定，不能以審判以外之言詞即偵查之
    陳述，作為認定事實基礎，另吳００於原審92年10月6日調
    查時，就媒介性交易之時間與地點，與偵查所述情節互異應
    無足採，趙瑛鎔於原審92年6月15日亦證稱其從事性交易無
    須他人為之媒介，本件並無積極事證，足證有為甲○○等媒
    介性交易情事。係因積欠地下錢莊債務始從事性交易，與常
    業犯構成要件亦屬有間」等語。惟查：
(一)、按證人於審判外之陳述，除法律有規定者外，不得作為證據
    ，修正前刑事訴訟法第159條定有明文，是刑事訴訟法於修
    正前係採自由心證主義，對證據之種類並未設有限制，且就
    證據蒐集與調查，並不限於在法院始得為之（71年度台上字
    第6140號判例、72年度台上字第1203號判例參照），而依據
    修正後之刑事訴訟法第159條之1第2項之規定：「被告以外
    之人於偵查中向檢察官所為之陳述，除顯有不可信之情況者
    外，得為證據」；同法條之2之規定：「被告以外之人於檢
    察事務官、司法警察官或司法警察調查中所為之陳述，與審
    判中不符時，其先前之陳述具有較可信之特別情況，且為證
    明犯罪事實存否所必要者，得為證據」；同法條之3第3款之
    規定「被告以外之人於審判中有所在不明而無法傳喚或傳喚
    不到者，其於檢察事務官、司法警察官或司法警察調查中所
    為之陳述，經證明具有特別可信之特別情況，且為證明犯罪
    事實之存否所必要者，得為證據」，並非將證人於審判期日
    以外所為之陳述，全然認定為不具證據能力。依據行為時即
    修正前刑事訴訟法，前開證人於警詢之陳述，如經於審判期
    日當庭提示，並經合法調查程序（修正前刑事訴訟法第288
    條參照），自得作為認定事實之基礎。況依修正後之刑事訴
    訟法，證人戊○○、丁○○等雖未到庭（丁○○係原審未到
    庭，在本院更審程序已到庭作證，然所陳不足採信，理由下
    述），然證人戊○○因行蹤不明而未能拘提到案，有臺灣高
    雄地方法院檢察署92年7月25日函文在卷可稽，證人丁○○
    雖曾因實際住址無法查知（更審程序已到庭作證），有被告
    92年8月4日陳報狀附卷為憑，而證人戊○○、丁○○於司法
    警察調查所為陳述，經核均大致相符，亦與其餘證人即甲○○、吳文心、趙瑛鎔、吳００、邱００於司法警察調查所述
    情節大致相符，且證人戊○○、丁○○之上開證述，亦為前
    揭犯罪事實所必要。又證人邱００於偵查所為陳述，亦無顯
    有不可信之情況。且證人甲○○於原審、本院雖否認警詢及
    偵查所為陳述之真實性以及為迴護被告，然證人甲○○於偵
    查具結所為陳述，與其於警詢陳述相符，亦與證人戊○○、
    丁○○於警詢及證人邱００於偵查陳述相符，應較為可採，
    並為證明被告上開犯罪事實所必要。是依前揭修正後之刑事
    訴訟法之相關規定，證人甲○○、邱００於檢察官偵查具結
    所為陳述，及證人戊○○、丁○○於司法警察調查所為陳述
    ，亦得作為證據，被告執此爭辯，尚無足取。而本件認定事
    實所引用之本件卷內所有卷證資料（包含人證與文書證據、
    物證等證據），並無證據證明係公務員違背法定程序所取得
    ，又本件被告以外之人於審判外之陳述，亦無刑事訴訟法第
    159條之1至之3所規定之不得作為證據之情形，且卷內之各
    項文書證據，亦無刑事訴訟法第159條之4之顯有不可信之情
    況與不得作為證據之情形，則依刑事訴訟法第159條至159
    條之5之規定，本件認定事實所引用之本件卷證所有證據（
    包含人證與文書證據、物證等證據），均認為有證據能力，
    合先敘明。
(二)、證人甲○○於警詢稱：「小柯介紹三位客人給我，第一次時
    間約在90年9月3日下午15時許，在北市○○路25號明日之星
    旅館8樓806室，與不詳男子發生性交易，代價是一千元，完
    畢後我到成都路13號麥當勞拿二百五十元給小柯。第二次約
    在90年9月10日下午15時左右，在台北市○○○路159號2樓
    金國際賓館212號房與不詳男客發生性交易，代價一仟元，
    完畢後同樣到麥當勞拿二百五十元給小柯，第三次是在90年
    9月16日下午15時許，在北市○○○路161號5樓豪贊賓館五
    一三室與不詳男子發生性交易，代價是一千元，完畢後同樣
    先至麥當勞交錢給小柯二百五十元」、「都是小柯打行動電
    話給我，然後相約在西門町峨嵋街16號前肯德雞樓下見面」
    等語，於偵查具結證稱：「（小柯有否介紹客人與你從事性
    交易？）有介紹過三次，從89年9、10月份開始，小柯介紹
    我做過三次，時間我已不太記得了，去西門町之明日之星、
    國際、及豪贊三家賓館，費用是一千元，因之前小柯看我可
    憐借我五百元，每次交易後費用一千元，我交予二百五十元
    予柯」等語（22263號偵卷第129頁）。雖證人甲○○於原審
    證稱：「（你如何與客人搭訕？）客人問，直接問我」、「
    （在客人問你之前，他是否需要透過其他人介紹？）不用」
    、「（你從事性交易工作是否透過阿妹介紹的？）以前他有
    幫我介紹」、「（你在警訊筆錄曾經說過丙○○曾經介紹三
    個客人給你，所謂介紹是何情形？他是否真的確實介紹過？
    ）是警察硬要我說，但丙○○沒有介紹過客人給我」、「（
    那你在警訊筆錄說丙○○介紹過三個客人給這段敘述是否實
    在？）不實在」、「（提示偵查筆錄第129頁）這些陳述不
    實在」、「（為何不實在？你當時是有具結的，這可是偽證
    罪的，當時所說是否實在？）不實在」云云，且於本院作證
    ，均否認警詢及偵查陳述之真實性，然證人甲○○於偵查所
    為陳述，與其於警詢陳述相符，且證人丁○○於警詢稱：「
    我認識的花名阿玲（甲○○）及我等皆為丙○○旗下從事應
    召女子」等語，證人吳００於警詢稱：「據我所知，小柯名
    下有女子從事性交易，但我大部分都只知道綽號阿玲等」（
    上開卷第48頁），證人邱００於警詢稱：「另應召女子計有
    花名阿玲女子甲○○，包含我」（同上卷第54頁背面），足
    見證人甲○○於偵查及警詢之陳述與事實相符，其事後翻異
    係迴護被告之詞，不足採信，另證人甲○○於本院作證雖稱
    僅有猥褻但所陳與前述不符，況其就法院之訊問採不配合態
    度，稱忘記，但對辯護人之誘導詰問卻明確陳述，並否認過
    去所陳，足徵其於本院作證所為有利被告之陳述，係迴護被
    告而不足取。
(三)、證人趙瑛鎔於警詢稱：「我於90年8、9月期間均與丙○○相
    處在一起，而丙○○介紹我認識的客人均是她熟識之客人，
    如客人需要小姐，就會事先打電話予丙○○，而柯會約客人
    在西門町一家麥當勞並叫我與客人見面，然後我再帶客人至
    賓館從事性交易。她的行動電話是0000000000號」、「有的
    ，我每次性交易金額是一千二百元，丙○○從中抽取二百元
    佣金」、「我均認識上述九名應召女郎（包括證人吳文心在
    內），我只知道劉碧雲（花名小玲）與我是經由丙○○介紹
    認識客人」等語，雖其於原審證稱：「（你從事援交是自己
    去找對象嗎？）對」，但其後亦稱：「（你在90年10月30
    日警訊筆錄所說丙○○曾經介紹客人給你二次是否實在？）
    實在」、「（你這個問題與剛才的回答有矛盾，請解釋）我
    是因為生活困難所以才請丙○○幫我介紹二次」等語，且亦
    不否認其於警詢中之陳述即有關於被告媒介其於上開時地從
    事性交易一事，確為實在，參以證人戊○○於警詢稱：「我
    知道丙○○旗下有蘇珊趙瑛鎔」等語（同上卷第20頁背面）
    ，證人吳００於警詢稱：「據我所知，小柯名下有女子從事
    性交易，但我大部分都只知道，蘇珊（趙瑛鎔）等」（上開
    卷第48頁），證人邱００於警詢稱：「另應召女子計　有，
    花名蘇珊女子趙英鎔，包含我」（同上卷第54頁背面），足
    見其警詢之陳述與事實相符，自足據為認定事實之基礎。
(四)、吳某（72年8月15日出生）於警詢陳稱：「柯鳳貞曾介紹四
    位客人給我，最後一次大概是90年六月底，費用新台幣一千
    五百元」、「與柯鳳貞是好朋友，所以柯鳳貞並未向我抽取
    佣金，但我有請柯鳳貞吃東西，並買一個皮夾給他」等語（
    第22263號偵卷第38頁）。證人甲○○、戊○○、邱○○、
    吳○○於警詢均證稱：「小薇係被告旗下（或名下）從事性
    交易之應召女」等語（同上偵卷第16頁反面、第20頁反面
　 、第48頁、第54頁反面）。其中邱○○於偵查復證稱：「（
  　知否柯有媒介何人從事性交易？）蕾蕾、小薇（即吳某）、
    乙○○、林若梅」等語（同上偵卷第273頁）。另證人林雯
    心則明確證稱：「（小柯有無介紹客人給其他人？價錢如何
    ？）我知道的有小艾（乙○○）、小薇（吳某），小柯介紹
    客人給小艾、小薇從事性交易，小艾、小薇可以收新台幣二
    千元，小柯可以抽二百元至五百元不等」等語（同上偵卷第
    30頁反面），縱然吳某於原審否認被告曾經為其媒介與男客
    為性交易，並稱：「我的本意是說我有請丙○○吃東西並買
    一個皮夾給他，但與從事性交易無關」等語，然所陳與邱○
    、林雯心所陳不符，應係事後回戶被告之詞，而不可採信，
    足見被告有此部分行為（最高法院發回更審要旨參照）。
(五)、證人丁○○於警詢稱：「丙○○幫我媒介一次，其餘旗下女
    子有幾次我不知道。每次媒介代價為新台幣一仟元或一千五
    百元等價格，丙○○媒介旗下女子賣淫每次所得都與旗下女
    子對分，一人一半」（「旗下」係司法警察於詢問時，由警
    察主動使用之名詞，並非法定用語，屬於俚語，無法用為法
    定構成要件認定之依據）、「約於二、三月前才加入」（即
    90年7、8月間）、「我認識的花名阿玲（甲○○）、蕾蕾（
    陳哲美）、東東（林雯心即林若梅）、小珊（周金英）及我
    等五人皆為丙○○旗下從事應召女子」等語，且證人吳００
    於警詢稱：「據我所知，小柯名下有，女子從事性交易，但
    我大部分都只知道綽號，小麗等」（同上卷第48頁），證人
    邱００於警詢稱：「另應召女子計有，花名小麗女子丁○○
    ，包含我」等語（同上卷第54頁背面），足徵被告確實有為
    前述犯行，至於證人丁○○於本院作證，對於最高法院發回
    更審要旨內容，法院依據職權訊問部分，均迴避稱不知道，
    經告知應據實陳述後，仍稱不知道，但對於辯護律師之誘導
    詰問，卻能明確陳述，而為被告未媒介等之有利陳述，因其
    所為陳述違背詰問規則，且陳述違背常理（稱猥褻，撫摸沒
    有脫衣服抱在一起等）而可信度甚低，而不足以據為被告有
    利事證。
(六)、證人吳００於警詢稱：「我是於90年6月底左右，透過小柯
    媒介從事性交易，第一天是於6月30日，地點則是在豪贊賓
    館（北市○○○路161號5樓）共和二名陌生男子從事性交易
    。代價為各二千元正。第二次是於7月4日，也是在豪贊賓館
    ，共和二名陌生男子從事性交易，代價為二千元和一千五百
    元正。第三天是於7月6日，也是在豪贊賓館，和一名陌生男
    子從事性交易，代價為二千元正」、「（妳從事性交易所得
    如何分帳？）若是二千元則小柯抽五百元，一千五百元則小
    柯抽五百元」，於偵查具結證稱：「（小柯有無媒介性交易
    予你？）有，從89年3月開始，斷斷續續，但當時我人去廣
    慈博愛院，擅自離院，與柯相談，他介紹我從事性交易，後
    來我回博愛院，今年6月離開博愛院回家，在7月又碰到柯，
    從7月至10月共發生三至五次性行為，均是在豪贊賓館，費
    用是一次二千元，柯抽五百元，我只拿到一千五百元，是小
    柯打手機0000000000之電話予我，說有客人要我接，我與小
    柯見面時，客人已在小柯旁邊，我們通常去西門町圓環碰面
    ，交易地點由客人指定，交易完畢後，我回圓環與小柯碰面
    ，並交五百元予他」、「（知否另有他人從事性交易？）我
    看過甲○○，綽號麗麗，張力文，綽號曉珊、趙瑛鎔、綽號
    阿妹小珊、冬冬」（本判決所記載性交易，依據吳００於90
    年11月29日偵查具結所證，均指性交行為）（22263號偵卷
    第130頁），於原審調查時證稱：「（你在認識丙○○前就
    已從事援交工作嗎？）是」、「（你在從事援交是如何找到
    對象？）經由小珊介紹」、「（小珊介紹你援交總共幾次？
    ）第一次是88年介紹的，第二次是89年，以後就是小珊與丙○○一起介紹的」、「（你所謂小珊與丙○○一起介紹是何
    意思？）因為89年時因為我在廣慈服刑後來我脫逃，小珊介
    紹丙○○給我認識，所以那時是小珊與丙○○一起介紹客人
    給我」、「（你逃離廣慈後說剛開始是小珊與丙○○一起介
    紹，是否是在逃離後一個月內？）差不多一個月左右」、「
    （請證人陳述小珊及丙○○介紹的時間地點？）小珊與小柯
    的部分是從89年3月底至4月中這段時間，差不多十次上下」
    、「（這十幾次的交易對價多少？介紹者可以分得多少？）
    一千五百元至二千元之間。介紹者因為他自己也可以接，我
    不好意思，所以我會分他一百元至三百元」等語。雖證人吳
    ００所指被告媒介性交易之次數、時間及佣金部分，前後有
    不一之情形，惟按證人所述先後不同之證言，何者為可採，
    事實審法院本得參酌其他相關證據為自由之判斷，苟無違經
    驗法則，即難指為違法（72年度台上字第3976號判決）；此
    所謂之經驗法則，係指合於吾人基於日常生活經驗所得之定
    則而言（82年度台上字第1493號判決參照），而告訴人、證
    人之陳述有部分前後不符，或相互間有所歧異時，究竟何者
    為可採，法院仍得本其自由心證予以斟酌，非謂一有不符或
    矛盾，即應認其全部均為不可採信；尤其關於行為動機、手
    段及結果等之細節方面，告訴人之指陳，難免故予誇大，證
    人之證言，有時亦有予渲染之可能；然其基本事實之陳述，
    若果與真實性無礙時，則仍非不得予以採信（71年度台上字
    第1599號）；按證人之證言或共同被告之陳述，縱令先後兩
    歧或未盡相符，仍得本於審理所得心證，就其一部分認為真
    實予以採取（46年度台上字第1155號、37年度上字第2314號
    判例參照）；而刑事訴訟以發現真實為目的，共同被告先後
    所為不利於己之陳述，互有出入時，審理事實之法院應本於
    職權詳為調查，斟酌各方面之情形，依自由心證判斷其孰為
    可信，不得因其先後陳述有所紛歧，即全部予以捨棄（83年
    度台上字第455號）；共犯於警訊之供述，與偵審不同，法
    院得本於自由心證法則，為判斷取捨（82年度台上字第3090
    號）。經查：證人吳００於原審已證稱：「是警訊筆錄比較
    實在」、「因為發生時間過了太久，有些我都忘了，我是憑
    記憶去想的，所以警訊筆錄較正確」等語，且證人吳００於
    原審審判期日作證之日期為92年7月23日，距離被告為警查
    獲之日即90年10月間，已經將近兩年，衡情證人吳００陳稱
    其因時間經過太久而有記憶不清，並非無稽，參以證人戊○○於警詢稱：「我知道丙○○旗下有小艾吳００」（上開卷
    第20頁背面），證人邱００於警詢稱：「另應召女子計有花
    名小艾女子吳００，包含我」等語，於偵查具結證稱：「（
    知否柯有媒介何人從事性交易？）吳００」等語，證人林若
    梅（警詢冒名林雯心）於警詢稱：「（小柯有無介紹客人給
    妳？）沒有」、「（小柯有無介紹客人給其他人？價錢如何
    ？）我知道的有小艾（吳００），小柯介紹客人給小艾，從
    事性交易，小艾可以收新台幣二千元，小柯可以抽二百元至
    五百元不等」等語，足資認定證人吳００之警詢與事實相符
    ，應可採信。至於辯護意旨雖質疑證人吳００與下述證人邱
    ００於廣慈博愛院安置期間不能受被告媒介為性交易，但廣
    慈博愛院函覆吳００與邱００皆有逃所紀錄，並檢覆紀錄在
    卷，是辯護意旨所陳尚非可取。
(七)、證人邱００於警詢稱：「（小柯媒介給你性交易幾次？最後
    一次是何時？）次數我已忘記，最後一次是9月中旬，她小
    柯打電話聯絡我欲媒介性交易，代價為新台幣七千元，但要
    過夜，但是我拒絕」，於偵查具結證稱：「（與丙○○如何
    認識？）89年暑假與柯去西門町認識的，柯會拿東西給我，
    因我開始在西門町會認識很多人，大家互相介紹認識的」、
    「（柯有否介紹你與他人性交易？）有，從89年開始，約有
    二、三次，大約是在暑假」、「（90年有幾次接客？）無，
    我與柯在西門町碰面，他要介紹客人給我，但我不要」、「
    （費用為何？）嫖客給我二千元，但我交伍佰元予柯，房間
    費用由嫖客出，我們是在西門町總統談，柯與客人談價錢，
    柯再告訴我說該客人要付多少錢，我要付其多少錢。賓館均
    是在明日之星」、「七千元那次有無接成？該次係要過夜，
    但我拒絕，係在90年9月間」、「（柯有無以電話與你聯絡
    ？）有，當時我是使用0968之號碼」等語（22263號偵卷第2
    73頁），且證人林生才於偵查證稱：「據我所知邱女都是透
    過一名女子綽號小柯居中媒介從事性交易，每次代價為新台
    幣二千元正，而小柯則抽取佣金五百元」、「都是由熟客打
    電話給小柯，再經由小柯帶旗下少女到西門町一帶之旅社、
    賓館從事性交易，每次代價由新台幣一千至三千元不等，我
    以上所言均實在」等語，互核相符，至證人林生才於證稱：
    「（是否認識在庭被告？）認識」、「（被告在關於你與邱
    姓女子性交易時擔任何種角色？）沒有」、「（邱姓女子是
    不是透過被告與你性交易？）不是」、「（邱姓女子除了與
    你性交以外，是否與你有感情關係？）90年5月2日我在西門
    町認識她之後，到北投花月溫泉旅館發生性關係，5月20日
    她打電話給我說她缺錢，要向我借錢，後來我借給她之後，
    二個人住在成都路明日之星旅館，從5月20日住到5月28日，
    5月29日她搬到我家去住，住一、二個月」、「（你知道邱
    姓女子的手機號碼？）她那時有用手機，是0938的，我曾與
    她聯絡，號碼現在不記得了」、「（她是否另外有一支0000
    000000的行動電話？）有」、「（你知道她這隻手機是何時
    申請？）大概在分手後，約90年9月份申請，是我推測的，
    因為我跟她在8月底分手，10月初她有用那隻手機號碼打給
    我，我在10月6日被警察查到」、「（你是否知道邱姓女子
    與被告間有結怨？）邱姓女子欠我中華電信七萬多元手機的
    電話費及信用卡，一直不還我，被告與她有認識，好意要幫
    我要回這筆錢，有一次邱姓女子在西門町麥當勞做援交，被
    我當場打一巴掌，她以為是被告告訴我的，她說她會報復被
    告，時間在90年7月間」、「（90年10月6日漢中派出所製作
    筆錄有說到邱姓女子都是透過被告來從事性交易是否實在？
    ）不實在，或許可以講說是被逼的，因為手提包上有我聯合
    報的識別證，警察叫我指認是柯小姐是應召站主持人，媒介
    色情」、「（當時是誰逼你說的？）警察，叫什麼名字我不
    知道」、「（當時你為何會順從警察的意思？）警察說如果
    我不指出柯小姐是應召站的主持人的話，會把我在報社工作
    及全名刊登在各媒體」、「（當天你到漢中派出所製作筆錄
    ，是不是因為邱姓女子對你提出妨害性自主的控訴？）沒錯
    。本來就是葉詩怡介紹的，這是事實」、「（警察為何要逼
    你指認丙○○？）我不知道他們的用意」、「（你在檢察官
    偵查中，你說你之前認識葉，她告訴你柯是從事媒介應召之
    事，而且說柯不是應召站，她是做個人的？）是警察叫我說
    她做應召站的，但她是個體戶」、「（個體戶是什麼意思？
    ）這我不知道」、「（你在檢察官偵查中說她是做個人的，
    是什麼意思？）她自己做的」、「（她自己做什麼？）她自
    己做應召」、「（還是她自己一個在媒介？）是她自己一個
    人媒介沒錯」等語，雖否認邱００係透過被告事性交易，並
    指稱邱００與被告有前開怨隙，但與其於偵查之供詞不符，
    且證人林生才亦證稱：「（你知道邱姓女子的手機號碼？）
    她那時有用手機，是0938的，我曾與她聯絡，號碼現在不記
    得了」、「（她是否另外有一支0000000000的行動電話？）
    有」、「（你知道她這隻手機是何時申請？）大概在分手後
    ，約90年9月份申請，是我推測的，因為我跟她在8月底分手
    ，10月初她有用那隻手機號碼打給我，我在10月6日被警察
    查到」、「（你在檢察官偵查中，你說你之前認識葉，她告
    訴你柯是從事媒介應召之事，而且說柯不是應召站，她是做
    個人的？）是警察叫我說她做應召站的，但她是個體戶」、
    「（個體戶是什麼意思？）這我不知道」、「（你在檢察官
    偵查中說她是做個人的，是什麼意思？）她自己做的」、「
    （她自己做什麼？）她自己做應召」、「（還是她自己一個
    在媒介？）是她自己一個人媒介沒錯」等語，與證人邱００
    證述之情節相同，足見其事後所供，與事實不符，自不足作
    為有利於被告之認定。再被告於90年9月中旬媒介證人邱０
    ０為性交易是次，因被告媒介未成，而非媒介行為完成後，
    未為性交易，此部分復無處罰未遂規定，自不成立犯罪。
(八)、前開電話號碼0000000000號行動電話，為被告所有並供其使
    用一事，為被告所自承，另0000000000號行動電話係甲○○
    使用，0000000000號行動電話係吳００使用，0000000000號
    行動電話係丁○○（原判決誤載丁○○之電話號碼為000000
    0000，實則0000000000電話號係戊○○使用），有卷附妨害
    風化關係人名冊及警詢筆錄（電話欄）在卷為憑，而前開被
    告之0000000000號行動電話，與甲○○之0000000000號行動
    電話，自90年7月27日迄同年8月24日止，除8月3日及8月23
    日外，每日均有密集之通話紀錄，另於同年8月24日、8月30
    日、8月31日、9月4日、9月6日、9月7日、9月8日、9月11日
    至9月15日，9月21日、9月22日、9月25日、9月27日、9月28
    日、9月29日、10月1日至10月5日、10月12日至15日、10 月
    19日、10月22日，亦有通話紀錄，再被告前開電話與吳００
    之0000000000號行動電話，於90年8月15日，有通話紀錄，
    被告前開電話與丁○○之0000000000號行動電話，於同年8
    月24日、8月30日、8月31日、9月4日、9月5日、9月13日、9
    月15日、9月19日及10月7日，亦有通話紀錄，有台灣大哥大
    股份有限公司函附0000000000號行動電話自90年6月26 日至
    90年10月25日止之雙向通聯紀錄在卷為證。至被告辯稱伊於
    90年5月間使用上該行動電話，通話對象無一係前開起訴書
    所指被告媒介之對象，同年6月甚且無任何通話紀錄等語，
    並提出台灣大哥大股份有限公司補印通話明細單（偵卷第14
    0頁、第141頁）為憑，但亦難謂被告未曾以其他電話與前開
    女子聯絡媒介性交易，況被告之前開行動電話於同年六月確
    有通話紀錄，有上開雙向通聯紀錄在卷可參，被告提出之補
    印通話明細單，不足證明所有雙向通聯情形，自無足採。況
    被告於91年3月12日檢察官偵查稱：「（電話通聯係打予何
    人）太久了，不記得了」，更見情虛。再被告雖辯稱伊係於
    90年2月25日始向台灣大哥大股份有限公司申請租用0000000
    000號行動電話，有台灣大哥大公司行動電話服務申請書影
    本在呈可稽，固見該行動電話係於90年3月10日始行申請，
    惟被告在此之前非無可能利用其他電話（或公用電話，或行
    動話）與前開女子聯絡，被告辯稱伊不可能自89年7、8月間
    起，即以之從事媒介性交易云云，尚不足據為有利於被告之
    認定。
(九)、證人甲○○於警詢雖稱：「（除了你以外，你知道還有何人
    是小柯旗下的？）我只知道小珊（周金英）是跟小柯在一起
    的」（見上開卷宗第16頁背面），證人戊○○於警詢稱：「
    我知道丙○○旗下有小珊周金英」（同上卷第20頁背面），
    證人吳００於警詢稱：「據我所知，小柯名下有女子從事性
    交易，但我大部分都只知道綽號蕾蕾（陳哲美）、小珊（周
    金英）、東東（林若梅）、秀秀（戊○○）等」（上開卷第
    48 頁），證人邱００於警詢稱：「另應召女子計有花名秀
    秀女子戊○○，花名蕾蕾女子陳哲美，花名小珊女子周金英
    ，花名小玲女子劉碧雲包含我」（同上卷第54頁背面），惟
    為被告所否認，且證人戊○○於警詢稱：「（妳是否有從事
    性交易賣淫圖利？）我沒有賣淫圖利」、「我不是丙○○旗
    下的女子，我是丙○○的好朋友」，證人陳哲美於警詢稱：
    「（妳認識丙○○至今，丙○○介紹妳從事幾次援助交際？
    ）沒有，丙○○未曾介紹我從事過援助交際，我自從上次由
    廣慈博愛院出來後，就未曾從事過援助交際了」，證人林若
    梅（警詢中冒名林雯心）於警詢稱：「（小柯有無介紹客人
    給妳？）沒有」、「（小柯有無介紹客人給其他人？價錢如
    何？）」，且周金英並無地址可傳喚，自難認被告有媒介周
    金英、林若梅、戊○○或陳哲美與他人為性交易行為。
(十)、按刑法所謂常業犯，指反覆以同種類行為為目的之社會活動
    之職業性犯罪而言，至於犯罪所得之多寡，是否恃此犯罪為
    唯一之謀生職業，則非所問，縱令兼有其他職業，仍無礙於
    該常業犯罪之成立，最高法院85年度台上字第510號判例固
    著有明文。查被告坦承係於89年間，在台北市○○○○○路
    附近，擔任流鶯，與不特定男子為性交易，並結識同在台北
    市西門町附近自願與他人為性交易之前開女子，始媒介該等
    女子與他人為性交易，衡其本身亦從事性交易，且所媒介之
    人數非多次數亦少，有如附表所示，復未提供任何性交易場
    所，性質僅為媒介，時間亦非甚長，難謂被告之上開行為，
    係以營利為目的而反覆所為之職業性犯罪，被告辯稱其並非
    常業犯等語，即非無可採。至於甲○○、丁○○、戊○○、
    邱○○及吳○○等人之警詢筆錄雖記載有「旗下」之名詞，
    然此係警察詢問所使用之問句（22263號偵卷第42頁反面）
    ，並非以上甲○○等人主動陳述，顯然係司法警察辦案所使
    用之非法定用詞，屬於社會俚語，而司法警察未使用常業犯
    之法定用詞以及定義詢問證人，以非法定之名詞「旗下」代
    替之，自難認為「旗下」即屬於「常業」，且依據以上證人
    甲○○等人所陳，被告所係隨機聯繫為之，並非主動特定或
    者刻意安排，此由丁○○陳稱謹媒介一次即得明知，而「刑
    法上之常業犯係以犯罪行為為生活之職業，恃之以維生，因
　　之常業犯就其犯意而言，係以同一犯罪行為恃以維生之意思
  　，反覆為之，具有同一不變犯意之連續性，就其犯罪行為客
    體內涵觀察，客觀上必須具有相當時間之連續性及可確定性
    ，足以為生活之職業者，而非僅為偶發、短暫性，不足為生
    活之職業者，即足當之，至於犯罪當時有無其他職業、犯罪
    時間之長短或所得多寡，並不影響其為常業犯之認定（93年
　　度台上字第4967號、第2752號）」，本件依據證人甲○○、
  　丁○○、戊○○、、邱○○及吳○○等人所陳附表之次數，
    以及吳某所陳被告媒介四次，未抽取費用等詞，就被告犯罪
    行為客體內涵觀察，客觀上並未具有相當時間之連續性及可
  　確定性，尚不足以為生活之職業，而顯係僅為偶發、短暫性
    ，不足為生活之職業，是被告所為與尚難認為係常業犯，則
    公訴意旨認被告所為屬於常業犯，尚有未洽。
(十一)、綜上，本件有前述證人於偵查、原審具結之清楚證詞，被告
    丙○○所辯尚非可採，本案事證明確，被告犯行堪以認定，
    應依法論科。
二、論罪科刑部分：
(一)、按94年2月2日修正公布，95年7月1日施行之刑法第2條第1項
    ：「行為後法律有變更者，適用行為時之法律。但行為後之
    法律有利於行為人者，適用最有利於行為人之法律」之規定
    ，係規範行為後法律變更所生新舊法律比較適用之準據法，
    於新法施行後，應適用新法第2條第1項之規定，為「從舊從
    輕」之比較（最高法院95年第8次刑事庭會議決議意旨參照
    ）。被告行為後，刑法第55條、第56條連續犯、牽連犯之規
　　定、第33條第5款關於罰金刑之規定、第41條關於易科罰金
  　折算標準之規定，業於94年2月2日修正公布，刑法施行法亦
    於95年6月14日修正增訂第1條之1，並均自95年7月1日起施
    行。則被告之犯行，因行為後新法業已刪除牽連犯、連續犯
    之規定，此刪除雖非犯罪構成要件之變更，但顯已影響行為
    人刑罰之法律效果，自屬法律有變更，依新法第2條第1項規
    定，比較新、舊法結果，修正前刑法第56條係規定：「連續
　　數行為而犯同一之罪名者，以一罪論。但得加重其刑至二分
  　之一」，而修正後之刑法已刪除該關於連續犯之規定，就其
    對行為人刑罰之法律效果以觀，以修正前之規定為有利於被
    告。仍應適用較有利於被告之行為時法律即舊法論以連續犯
    （最高法院95年第8次刑事庭會議決議參照）。
(二)、按甲○○、趙瑛鎔及丁○○為十八歲以上之女子，邱００（
    74年1月5日生）於上開時間為未滿十六歲之女子、吳００（
    73年4月26日生）與吳某（72年8月15日生）於上開時間為未
    滿十八歲之女子，有年籍資料在卷為憑。次按兒童及少年性
    交易防制條例為有關兒童及少年性交易防制事項之特別法，
    優先他法適用，為兒童及少年性交易防制條例第五條前段所
    明定。再兒童及少年性交易防制條例第23條第2項之意圖營
    利引誘、容留、媒介、協助、或以他法，使未滿十八歲之人
    為性交易罪，為刑法第231條第1項所規定之意圖使男女與他
    人為性交或猥褻之行為，而引誘、容留或媒介以營利之特別
    規定，被告意圖營利而媒介與他人從事性交易（本判決記載
    之性交易，依據吳００於90年11月29偵查具結所證，均指性
    交行為）之女子，其中有未滿十六歲、未滿十八歲，及已滿
    十八歲者，則其所為與刑法第233條第2項（媒介未滿十六歲
    女子與他人性交易部分）、同法第231條第1項（媒介已滿十
　　八歲女子與他人性交易部分），以及兒童及少年性交易防制
  　條例第23條第2項之罪（媒介未滿十八歲女子與他人性交易
    部分）之構成要件相當。因上述各罪之基本犯罪構成事實相
    同，被告係基於概括之犯意反覆為之者，則應從其中罪名較
    重之兒童及少年性交易防制條例第23條第2項之意圖營利而
    犯兒童及少年性交易防制條例第23條第1項之媒介，使未滿
    十八歲之人為性交易罪論，被告先後多次犯行，時間緊接，
    手段相若，犯罪構成要件相同，顯係基於概括之犯意反覆為
    之，應依連續犯之規定論以一罪，並依法加重其刑（本件檢
    察官起訴書所引被告涉犯之法條為刑法第231條第2項、同法
　　第231條之1第2項、同法第233條第2項、兒童及少年性交易
  　防制條例第23條第2項、同條例第24條第2項等罪。本判決論
    斷被告犯罪之法條即「兒童及少年性交易防制條例第23條第
    2項之意圖營利而媒介使未滿十八歲之人為性交易罪」，未
    逸出起訴書所引法條之範圍，無適用刑事訴訟法第300條之
    規定，變更檢察官起訴法條之必要，最高法院發回要旨參照
    ）。
(三)、原審予被告論罪科刑，固非無見。惟查：(一)、被告並未構成
    常業犯行，原審認定被告係屬常業犯，尚有未洽。(二)、原判
    決論以被告意圖營利，媒介使未滿十八歲之人為性交易為常
    業罪，處有期徒刑五年二月，併科罰金新台幣五萬元，罰金
    如易服勞役，以新台幣九百元（即銀元三百元）折算一日。
    然被告犯罪時刑法第42條第2項規定：「易服勞役以（銀元
    ）一元以上（銀元）三元以下折算一日」。而易服勞役之折
    算標準，依修正前罰金罰鍰提高標準條例第二條前段規定，
    就其原定數額提高為一百倍折算一日，則上訴人行為時易服
    勞役之折算標準，應以銀元三百元即新台幣九百元折算一日
    ，固無違誤。惟95年7月1日修正公布施行之刑法第42條第3
    項規定：「易服勞役以新台幣一千元、二千元或三千元折算
    一日」。比較新舊法結果，修正後易服勞役之折算標準對於
    上訴人較為有利，則本件自應依刑法第2條第1項規定，適用
    修正後刑法之規定。原審於判決時（93年3月17日），未及
    為新舊法之比較適用，於法自有未合。(三)、被告行為後，刑
　　法於94年2月2日修正公布，於95年7月1日生效施行。有關常
  　業犯規定業經刪除，原審及比較適用。(四)、按刑法第231條
　　第1項，及同法第233條第1項之罪，均以意圖使男女與他人
  　為性交或猥褻之行為，而引誘、容留或媒介之者，為其要件
    。而兒童及少年性交易防制條例第23條第1項之罪，則係以
    引誘、容留、媒介、協助或以他法，使未滿十八歲之人為性
    交易者，為其要件；而此所謂性交易者，依同條例第2條之
    規定，係指有對價之性交或猥褻行為而言。原判決論處上訴
    人刑法第231條第1項之罪、第233條第2項之意圖營利犯同條
    第1項之罪，及兒童及少年性交易防制條例第23條第2項之意
    圖營利而犯同條第1項之罪，並依特別法優於普通法，及重
    行為吸收輕行為之法理，從一重論以兒童及少年性交易防制
    條例第23條第2項之意圖營利而犯同條第1項之罪。但其事實
    欄僅籠統記載被告媒介甲○○、趙瑛鎔、丁○○、吳○○及
    邱○○等女子與他人從事性交易，而甲○○等女子依被告指
    示與客人會面後，即前往上開賓館，以每次一千元至二千元
    不等之代價，與客人從事性交易等情。對於其所謂性交易，
    究竟係指性交行為？猥褻行為？或二者兼而有之？並未具體
    加以認定記載明白，遽論以上開罪名，自失依據（見最高法
    院95年度台上字第7243號發回更審要旨）。(五)、本件起訴意
　　旨指被告併有意圖營利媒介吳文心及未滿十八歲之A1與男客
  　為性交易行為，並於A1不願依其指示從事性交易時，使他人
    毆打及恐嚇A1，令其與男客為性交易行為等情。原判決雖於
    理由（不另為無罪之諭知部分）內說明不能證明被告有意圖
    營利媒介吳某與A1與男客為性交易之犯行，而就此部分不另
    為無罪之諭知（原判決另就被告被訴使他人毆打及恐嚇A1，
    令其與男客為性交易部分，為無罪之判決）。但其理由僅就
    其何以認為不能證明上訴人有意圖營利媒介「吳某」與男客
    為性交易之理由加以說明。對於其何以亦認為不能證明被告
    有意圖營利媒介A1與男客為性交易之行為，則未說明其理由
    ，遽就該部分不另為無罪之諭知，亦有判決理由不備之違法
    （最高法院發回更審要旨參照）。(六)、本件起訴書犯罪事實
　　欄記載被告自89年7月間起，至90年10月間止，陸續媒介（
  　已滿十八歲之）甲○○、趙瑛鎔、吳某、丁○○、未滿十八
    歲之A1、小艾（即吳○○），以及未滿十六歲之寶寶（即邱
    ○○）等女子與男客進行性交易，每次收費一千元至二千元
    不等，由上訴人從中抽取五百元牟利，並恃以維生，而以之
    為常業；另被告於A1不願依其指示從事性交易時，並使他人
    毆打及恐嚇A1等情。依此記載，上訴人雖分別涉有刑法第
    231 條第2項（以犯圖利使人為性交或猥褻罪為常業罪）、
    第231 條之1第2項（以犯圖利強制使人為性交或猥褻為常業
    罪）、第233條第2項（圖利使未滿十六歲之男女為性交或猥
    褻罪）、兒童及少年性交易防制條例第23條第2項（圖利媒
    介使未滿十八歲之人為性交易罪）、同條例第24條第2項（
    圖利強制使未滿十八歲之人為性交易罪）等罪嫌。但起訴意
    旨既指被告係以上述犯罪為其常業，若被告確有如起訴意旨
    所指之犯行，本件即應從重論以兒童及少年性交易防制條例
　　第24條第3項之以犯圖利強制媒介使未滿十八歲之人為性交
  　易罪為常業罪。而常業犯在本質上雖包括多次犯罪行為，但
    在法律之評價上既屬實質上一罪，即不能就組成常業犯內容
    之各個行為予以分割論斷。故本件檢察官既以被告涉嫌常業
    犯起訴，法院審理結果若認為不能證明被告有其中一部分行
    為，即「被告指使他人對A1加以毆打及恐嚇，令其與男客從
    事性交易之事實」者，基於審判不可分原則，僅須在判決內
    就上開不能證明其犯罪部分說明不另為無罪諭知之理由即可
    ，不得就該部分另為無罪之判決。乃原審審判決竟以不能證
    明上訴人有於A1不願依其指示從事性交易時，指使他人對A1
    加以毆打及恐嚇，令其與男客從事性交易之事實，而就該部
    分另為無罪之判決，依上說明，於法自有未合。（最高法院
　　發回更審要旨參照）。(七)、原判決以其附表欄作為其認定事
  　實之一部分，但其附表編號四（邱○○）部分，雖於時間（
    次數）欄記載上訴人於89年7、8月間，至90年9月12日，共
    二次云云，惟被告獲利欄內則記載邱○○陳稱其並未接受被
    告之媒介與男客從事性交易。則其認定被告有意圖營利而媒
    介邱○○與他人性交易二次之犯行，亦失依據（最高法院發
    回更甚要旨）。以上原審判決尚有未洽，被告上訴意旨仍執
　　前詞，否認此部分犯罪，雖無足取，檢察官上訴就吳某部分
  　指摘原審判決不當，依據前述說明為有理由，但就A1部分檢
    察官認為被告仍涉犯公訴意旨所指之A1部分，主張A1證述，
    已經距事實發生時點有一年餘等詞，尚非可取，但原判決全
　　部包括有罪部分與無罪部分（不得另為無罪之諭知），既有
　  上開可議，要屬無可維持，應予撤銷改判。
(四)、爰審酌被告之犯罪動機、目的，以及媒介性交易，影響社會
    善良風序，且對於當時未滿十八歲之吳某、吳００、邱００
    身心造成損害等一切情狀，並考量被告因上開犯行所獲得之
    利益，被告否認犯罪之態度，被告所提出之工作證明、納稅
    證明、改定監護人之家庭狀況等一切情狀，從輕量處有期徒
    刑參年貳月，併科罰金新台幣五萬元，且查，被告行為後，
    刑法於94年2月2日修正公布，於95年7月1日生效施行。有關
    易服勞役之規定，修正前刑法第42條第2項規定「易服勞役
    以一元以上三元以下折算一日」，而被告行為時之易服勞役
    折算標準，據修正前罰金罰鍰提高標準條例第2條前段規定
    ，就其原定數額提高為一百倍折算一日，則被告依行為時
    之易服勞役折算標準，應以銀元三百元即新臺幣九百元折算
    一日；然修正後刑法第42條第3項前段規定：「易服勞役以
    新臺幣一千元、二千元或三千元折算一日」，則上開諭知罰
    金部分，經比較新舊法結果，以修正後之規定，較有利於被
    告，則應依刑法第2條第1項後段規定，適用修正後之刑法第
    42條第3項前段規定，併就主文所示併科罰金新台幣五萬元
    部分，以每日新台幣一千元折算一日計算，以定罰金易服勞
    役之折算標準。
貳、不另為無罪諭知部分：
一、公訴意旨略以：被告於前開時地，意圖營利，媒介未滿十八
    歲之A1（真實姓名年籍詳卷），與不特定之男客為性交易，
    因認被告涉犯兒童及少年性交易防制條例第23條第2項、第1
    項之圖利媒介使未滿十八歲之人為性交易及刑法第231條第2
    項之意圖使女子與他人為性交之行為，而媒介以營利之罪嫌
    云云。且被告於前開時地，於A1不願依其指示從事性交易時
    ，曾唆使他人毆打及恐嚇A1，以此強暴、脅迫之方式令其與
    客人為性交易，因認被告涉犯兒童及少年性交易防制條例第
    24條第2項以強暴、脅迫之方式媒介而使未滿十八歲之罪及
    刑法第231條之1第2項之罪嫌云云。
二、按犯罪事實應依證據認定之，無證據不得認定其犯罪事實；
    又不能證明被告犯罪者，應諭知無罪之判決，刑事訴訟法第
    154條第2項、第301條第1項分別定有明文。復按告訴人之告
    訴，本以使被告受刑事訴追為目的，故其陳述是否與事實相
    符，自應調查其他證據，以資審認，苟其所為攻擊之詞，尚
    有瑕疵，則在此瑕疵未予究明以前，即不能遽採為斷罪之基
    礎（69年度臺上字第1531號判決參照）。再認定被告有罪之
    事實，應憑證據，如未能發現相當之證據，或證據不足以證
    明，自不能以推測或擬制之方法，以為裁判之基礎；且認定
    事實所憑之證據，其為訴訟上之證明，須達於通常一般人均
    不致有懷疑，而得確信其為事實之程度者，始得據為有罪之
    認定，倘其證明尚未達到此一程度而有合理之懷疑存在時，
    尚難為有罪之認定基礎；另苟積極證據不足以為不利於被告
    事實之認定，即應為有利於被告之認定，更不必有何有利之
    證據（30年上字第816號、40年臺上字第86號、76年臺上字
    第4986號判例參照）。且證人之證言固非不得做為認定被告
    犯罪事實之證據，惟須此項證言無瑕疵可指，且與事實相符
    者，始足當之，苟證人之證言有瑕疵時，即不得做為不利被
    告認定之唯一依據。為貫徹無罪推定原則，檢察官對於被告
    之犯罪事實，應負實質舉證責任。刑事訴訟法修正後第161
    條（下稱本法第161條）第1項規定「檢察官就被告犯罪事實
    ，應負舉證責任，並指出證明之方法」，明訂檢察官舉證責
    任之內涵，除應盡「提出證據」之形式舉證責任（參照本法
    修正前增訂第163條之立法理由謂「如認檢察官有舉證責任
    ，但其舉證，仍以使法院得有合理的可疑之程度為已足，如
    檢察官提出之證據，已足使法院得有合理的可疑，其形式的
    舉證責任已盡」）外，尚應「指出其證明之方法」，用以說
    服法院，使法官「確信」被告犯罪構成事實之存在。此「指
    出其證明之方法」，應包括指出調查之途徑，與待證事實之
    關聯及證據之證明力等事項。同條第2、3、4項，乃新增法
    院對起訴之審查機制及裁定駁回起訴之效力，以有效督促檢
    察官善盡實質舉證責任，藉免濫行起訴。刑事訴訟法修正後
    第163條釐訂法院與檢察官調查證據責任之分際，一方面揭
    櫫當事人調查證據主導權之大原則，並充分保障當事人於調
    查證據時，訊問證人、鑑定人或被告之權利（同條第1項）
    ；另一方面例外規定法院得及應依職權調查證據之補充性，
    必待當事人舉證不足時，法院始自動依職權介入調查，以發
    見真實（同條第2項）；再增訂法院依職權調查證據前，應
    踐行令當事人陳述意見之程序（同條第3項），以貫徹尊重
    當事人查證之主導意見，確保法院補充介入之超然、中立。
三、公訴人認被告涉有前開犯罪，無非係以A1之證詞，與被告之
    0000000000行動電話通聯記錄，為其論據。而被告則否認有
    此部分犯行。
四、不能證明被告有意圖營利媒介A1與男客為性交易行為之部分
    ：依據證人甲○○、戊○○、丁○○、吳００、邱００、趙
    瑛鎔、林若梅於警訊時並未言及證人A1為被告旗下之應召女
    子，足見證人A1是否確係經由被告媒介而與他人為性交易，
    並非無疑。且證人A1於警訊雖稱：「被告曾經為其媒介與他
　　人為性交易多次，若不從，被告即揚言要叫人毆打伊，並曾
  　在台北市西門町萬年大樓頂樓毆打伊；伊第一次與羅傳登性
    交易係羅傳登在路上搭訕」等語，於偵查稱：「（91年1月4
    日下午，在西寧南路之大榮旅社與男客從事性交易？）是，
    該男客與我在路上認識的，與他交易多次，是其主動找我的
    」等語，於原審稱：「（你被查獲那天，那個嫖客羅傳登之
    前你有無跟他進行性交易？）有，是被告介紹的。被告介紹
    過一次，那男的之後就找我」、「（是被告介紹你你才認識
    羅傳登？還是羅傳登跟你搭訕？）兩個都有，被告先介紹我
    們認識，被告跟羅講價錢，羅把錢交給被告，我沒有拿到錢
    沒做我就走掉了，然後羅在路上遇到我就約我去作。（為何
    你在警局說是羅先跟你搭訕，被告之後才媒介？）我記得被
    告柯有介紹過，羅傳登也有搭訕過」等語，惟為被告所否認
    。而證人羅傳登於警訊稱：「（警方所提供之口卡片之相片
    丙○○是否介紹你媒介之人？你有無拿錢給他？多少？次
　  數？）我不認識，也沒有他人媒介，更沒有拿錢給他」等語
    ，於原審證稱：「並不認識被告」等語，並提呈台大醫院診
    斷證明書，證明其陰莖勃起障礙，有診斷證明書在卷為憑（
    診斷書記載為陰莖勃起只達到膨脹而無硬度若欲作性交，可
    能較為困難，14244號偵卷第49頁），此項書證即與A1於原
    審證述：「（羅傳登在與你作性交易的時候他的性器官有無
    進入你的性器官？）有」等詞（原審1360號卷第43頁）不符
    。且關於被告媒介交易之費用，A1於警訊證稱：「（每次性
    交易收費多少？丙○○如何抽媒介費用？）每次代價壹仟元
    ，丙○○會另向客人收取壹仟元介紹費，並再向我抽伍佰元
    媒介費用，我實得伍佰元」，於偵查證稱：「（柯介紹過幾
    次男客予你從事性交易？）很多次，他向男客說一次價錢壹
    千伍佰元，有時不一定，看客人給多少，他就抽多少，有一
    次柯只留給我壹佰元，另男客是直接交給予柯，所以我不知
    是多少錢，我也有拿過一千元」，於原審證稱：「（丙○○
    介紹一次，如何計算價錢？）都是她跟客人收一部分佣金，
    其餘費用叫客人直接拿給我」、「（性交易一次多少錢？）
    都是丙○○與客人講價的」、「我自己每一次實得大約壹仟
    伍佰元，她大概拿走多少，我不記得了」，前後三次指訴，
    內容俱皆不同，非無瑕疵可指，足見A1指訴證人羅傳登經由
    被告媒介為性交易與性交行為等情，因與人證、書證不符，
    前後不一致可信度低，而難以採信。
五、不能證明被告有公訴意旨所指於A1不願依其指示從事性交易
    時，曾唆使他人毆打及恐嚇A1，以此強暴、脅迫之方式令其
    與客人為性交易部分：本項起訴罪名，係兒童及少年性交易
    防制條例第24條第2項以強暴、脅迫之方式媒介而使未滿十
    八歲之罪及刑法第231條之1第2項，法定刑為七年以上有期
    徒刑之重罪，然僅有A1之指述一項證據，且依據證人甲○○
    、戊○○、丁○○、吳００、邱００、趙瑛鎔、林若梅於警
    訊時並未言及證人A1為被告旗下（「旗下」用詞為俚語，係
    司法警察詢問所使用）之應召女子，足見證人A1是否確係經
　　由被告媒介而與他人為性交易，並非無疑。且證人甲○○、
  　戊○○、丁○○、吳００、邱００、趙瑛鎔均稱彼等係自願
    從事性交易，被告從未強迫為性交易乙　等語，互核一致，
    其中邱００同為未滿十八歲之少女，其亦自承曾拒絕被告為
    其媒介性交易，是在此等情狀下，被告何以需例外強迫證人
    A1為性交易，足見被告被訴強迫A1從事性交易之行為，亦有
    可議。至於檢察官上訴雖稱A1之時間為發生在後，主張法院
    採證違背經驗法則，但未說明違背何種經驗法則，而被告之
    身高為一百五十一公分，有被告提出之台北市立忠孝醫院所
　　出具之體格檢查表一份在卷足資佐證，而證人A1之身高亦為
  　一百五十一公分，業據證人A1供承在卷，足見兩人身高相去
    不遠，乃證人A1於原審稱：「（丙○○是否是一百七十公分
    以上的高度？）應該是」、「（你如何知道小柯一百七十公
    分？）我不知道，我只知道他比我高，我一百五十一公分」
    ，對於被告身高之認知，與實際情形差距高達二十公分，誤
    差甚大。至於公訴人所提出之前揭電話通聯記錄，亦無法作
    為不利於被告涉有上開罪行之認定。此部分僅有A1之指述，
    而A1性質為被害人，審判實務之見解為：「現行刑事訴訟法
　　並無禁止被害人於公訴程序為證人之規定，自應認被害人在
  　公訴程序中具有證人適格（即證人能力），然被害人與一般
    證人不同，其與被告處於絕對相反之立場，其陳述之目的，
    在使被告受刑事訴追處罰，內容未必完全真實，證明力自較
    一般證人之陳述薄弱。故被害人縱立於證人地位而為指證及
    陳述，且其指證、陳述無瑕疵可指，仍不得作為有罪判決之
    唯一依據，應調查其他證據以察其是否與事實相符，亦即仍
    須有補強證據以擔保其指證、陳述之真實性，始得採為斷罪
    之依據（94年度台上字第3326號）」，此部分因只有A1之陳
    述，其陳述又前述疑點可指，且無其他證據可資調查，檢察
    官又未舉出其他證據，依據前述應有補強證據以擔保其指證
    、陳述真實性之見解，即難僅憑A1之前述有瑕疵之指述，論
    斷被告涉犯起訴書所認為之兒童及少年性交易防制條例第24
    條第2項重罪罪嫌。
六、綜上，證人A1之指訴是否與事實相符，並非無疑，且亦乏其
    他事證足以證明其所述實在，而前揭電話通聯記錄亦無法為
    不利於被告之認定。此外，復查無其他積極確切之事證，足
    以證明被告涉有前揭二項罪嫌，自屬不能證明被告此部分犯
    罪，原審判決就不能證明被告有意圖營利媒介A1與男客為性
    交易行為之部分，為不另為無罪之諭知部分並無不當，然原
    審判決就被告涉犯起訴書所認A1係犯之兒童及少年性交易防
    制條例第24條第2項罪嫌部分以無罪之諭知，係屬於不當（
    理由業已敘明於前），是檢察官就此二部分之上訴主張被告
    涉犯A1部分之犯行係無理由，而原審判決就被告涉犯起訴書
    所認A1係犯之兒童及少年性交易防制條例第24條第2項罪嫌
    部分以無罪之諭知，係屬於不當，即應撤銷改判。
七、此外，復查無其他積極證據足資認定被告涉有前開對A1之二
    項犯嫌，揆諸前揭說明，自屬不能證明被告犯罪，惟因公訴
    意旨認為此二項犯嫌部分與前開論罪科刑部分，有常業犯實
    質上之一罪關係，爰不另為無罪之諭知（最高法院發回要旨
    參照）。
據上論斷，應依刑事訴訟法第369條第1項前段、第364條、第299
條第1項前段、兒童及少年性交易防制條例第23條第2項、第1項
，刑法第2條第1項、第11條前段、第56條（修正前）、第42條第
3項前段，判決如主文。
本案經檢察官劉文水到庭執行職務。
中　　華　　民　　國　　96　　年　　3 　　月　　22　　日
　　　　　　　　　臺灣高等法院少年法庭
　　　　　　　　　　　　　　　　審判長法　官   蔡永昌
　　　　　　　　　　　　　　　　　　  法　官   陳榮和
　　　　　　　　　　　　　　　　　　  法　官   施俊堯
以上正本證明與原本無異。
如不服本判決，應於收受送達後十日內向本院提出上訴書狀，其
未敘述上訴之理由者並得於提起上訴後十日內向本院補提理由書
（均須按他造當事人之人數附繕本）。
                                      書記官   孫佩琳
中　　華　　民　　國　　96　　年　　3 　　月　　23　　日
附表：
一、經由被告媒介而從事性交易之女子：甲○○。時間（次數）
    ：自90年9月3日起至同年月16日止，共三次。被告獲利：甲○○從事性交易之代價為每次一千元，被告每次獲利二百五
    十元。
二、經由被告媒介而從事性交易之女子：丁○○。時間（次數）
    ：90年7、8月間，一次。被告獲利：丁○○從事性交易之代
    價為一千元，與被告均分即被告獲利五百元。
三、經由被告媒介而從事性交易之女子：吳００。時間（次數）
    ：自90年6月30日起至90年7月6日為止，共三次。被告獲利
    ：吳００從事性交易之代價每次一千元至二千元，被告每次
    獲利五百元。
四、經由被告媒介而從事性交易之女子：邱００。時間（次數）
    ：於89年暑假間，共二次。被告獲利：邱００從事性交易之
    代價每次二千元，被告每次獲利五百元。
五、經由被告媒介而從事性交易之女子：趙瑛鎔。時間（次數）
    ：於90年8、9月間，共二次。被告獲利：趙瑛鎔從事性交易
    之代價為每次一千二百元，被告每次獲利二百元。
六、經由被告媒介而從事性交易之女子：吳某（72年8月15日出
    生）。時間（次數）四次，最後一次90年六月底，被告獲利
    益，吳某請被告吃東西，買一個皮夾給被告。
附錄：本案論罪科刑法條全文
兒童及少年性交易防制條例【民國95年5月30日修正】
第 23 條
引誘、容留、媒介、協助或以他法，使未滿十八歲之人為性交易
者，處一年以上七年以下有期徒刑，得併科新臺幣三百萬元以下
罰金。以詐術犯之者，亦同。
意圖營利而犯前項之罪者，處三年以上十年以下有期徒刑，併科
新臺幣五百萬元以下罰金。
